臺灣彰化地方法院刑事判決　　　　　　　 94年度易字第366號
公　訴　人　臺灣彰化地方法院檢察署檢察官
被　　　告　甲○○
上列被告因詐欺案件，經檢察官提起公訴（94年度偵緝字第117
號），本院判決如下：
    主  文
甲○○意圖為自己不法之所有，以詐術使人將本人之物交付，處
有期徒刑伍月，如易科罰金，以參佰元折算壹日。
    事  實
一、甲○○明知網路遊戲「天堂」中所使用之電磁紀錄「天幣」
　　，在該遊戲之玩家間，具一定之價值（新台幣【下同】1元
    約可兌換天幣1000元），竟意圖為自己不法所有，於民國93
    年4月間某日，在不詳地點，於網路遊戲「天堂」上留言，
    以佯稱欲出售遊戲中使用之電磁紀錄「天幣」之方式，施用
    詐術，致同為該遊戲之玩家乙○○信以為真而陷於錯誤，乃
    於94年4月27日凌晨1時許，以甲○○於網路遊戲「天堂」所
    留之行動電話門號0000000000號與其聯絡後，依甲○○指示
    ，先行於同年月27日17時54分許，在彰化縣大村鄉○○村○
    ○路92之15號「統一超商」內，利用該店內之提款機轉帳匯
    款之功能，匯款500元定金至甲○○所指定由其所開設之臺
    北國際商業銀行北投分行帳號0000000000000號帳戶內，待
    甲○○確認後，復指示乙○○於同日18時9分許，在上開地
    點，以相同方式，再匯款4983元至甲○○指定由其所開設之
    華南商業銀行北投分行帳號000000000000號之帳戶內，惟甲
    ○○於取得上揭款項後，並未依約將電磁紀錄「天幣」交付
    予乙○○，且否認曾留言出售電磁紀錄「天幣」等情事，乙
    ○○至此始知受騙。
二、案經被害人乙○○訴由彰化縣警察局員林分局報請臺灣彰化
    地方法院檢察署檢察官偵查起訴。
    理  由
一、訊據被告甲○○固坦認上揭臺北國際商業銀行北投分行帳號
    0000000000000號之帳戶及華南商業銀行北投分行帳號00000
    0000000號之帳戶確為伊所申設無誤，惟矢口否認有何詐欺
    之犯行，辯稱：伊不玩電腦，也不玩網路遊戲，其所申設之
    華南商業銀行北投分行帳戶，於申請後即出售他人，伊不知
    其帳戶有他人之匯款云云。經查：告訴人乙○○如何遭詐騙
    之事實，業據其於警、偵訊中指訴綦詳，並結證在卷，復有
    其提供之匯款明細2紙附卷可稽，而告訴人匯往之帳戶臺北
    國際商業銀行北投分行帳號0000000000000號帳戶及華南商
    業銀行北投分行帳號000000000000號帳戶，均係被告所申設
    乙情，除為被告所坦認外，並有臺北國際商業銀行北投分行
    函送之被告開戶資料、華南商業銀行北投分行函送之被告開
    戶時提供之身分證影本1件暨開戶錄影帶1捲等附卷可佐，且
    有本院函調之上開帳戶93年間往來明細2份在卷可憑。次查
    ，被告於偵查中原否認上開係伊所申設云云，惟經檢察官當
    庭比對開戶資料確認係被告所申設無誤後，被告始改口陳稱
    上開帳戶雖係伊所開設，然已遺失云云，迄本院調查、審理
    時，被告另又辯稱上開華南商業銀行北投分行之帳戶已於申
    設後出售他人云云，其前後辯解不一，況查，告訴人係先後
    匯款入被告上開臺北國際商業銀行及華南商業銀行帳戶內，
    被告縱將其所有之華南商業銀行帳戶出售他人，此時被告所
    申設之上開帳戶已非同一人持有，何以告訴人猶依指示匯款
    入被告另持有且未出售之臺北國際商業銀行帳戶，且於匯款
    後，再依網路遊戲「天堂」所留之行動電話門號0000000000
    號與自稱「高經理」者聯絡後，再依指示將4983元匯入被告
    辯稱已出售之華南商業銀行帳戶，此顯與常理未合，是被告
    上開辯詞，顯係臨訟避就之詞，自不足採信。此外，再觀諸
    上開帳戶往來明細，告訴人於匯款後，同日即遭提領，之後
    ，復有多次存提紀錄，顯示上開帳戶一直為持有人即被告使
    用中。綜合上述，可確信本件於網路遊戲「天堂」上留言，
    以佯稱欲出售遊戲中使用之電磁紀錄「天幣」之方式，而施
    行詐術者，確係被告本人，並致告訴人陷於錯誤，而依其指
    示匯款，而告訴人於匯款後聯繫之自稱「高經理」者，亦係
    被告本人，從而，本件事證明確，被告犯行堪以認定。
二、核被告所為，係犯刑法第339條第1項之詐欺取財罪。爰審酌
    被告之品行、犯罪之動機、目的、手段、所詐取之金額暨其
    迄今尚未與告訴人達成和解，且犯後不知悔改，仍意圖狡卸
    犯行等一切情狀，量處如主文所示之刑，並諭知易科罰金之
    折算標準。
據上論斷，應依刑事訴訟法第299條第1項前段，刑法第339條第
1項、第41條第1項前段，罰金罰鍰提高標準條例第1條前段、第
2條，判決如主文。
本案經檢察官邱鼎文到庭執行職務。
中　　華　　民　　國　　94　　年　　8　　月　　31  　日
                  刑事第二庭   審判長法  官  王義閔
                                     法  官  李雅俐
                                     法  官  廖政勝
以上正本證明與原本無異。
如不服本判決，應於判決送達後10日內，向本院提出上訴狀（須
附繕本）。
告訴人或被害人對於判決如有不服具備理由請求檢察官上訴者，
其上訴期間之計算係以檢察官收受判決正本之日期為準。
中　　華　　民　　國　　94　　年　　8 　　月　　31　　日
                                      書記官  詹國立
中華民國刑法第339條
(普通詐欺罪)
意圖為自己或第三人不法之所有，以詐術使人將本人或第三人之
物交付者，處5年以下有期徒刑、拘役或科或併科1千元以下罰金
。
以前項方法得財產上不法之利益或使第三人得之者，亦同。
前二項之未遂犯罰之。
